臺灣臺北地方法院刑事判決　　　　　　100年度審易字第153號
公　訴　人　臺灣臺北地方法院檢察署檢察官
被　　　告　崔守平
上列被告因竊盜案件，經檢察官提起公訴（100年度偵字第19272
號），被告為有罪之陳述，本院裁定改以簡式審判程序審理，判
決如下：
    主      文
崔守平共同犯結夥、攜帶兇器、毀壞門扇、侵入住宅竊盜罪，累
犯，處有期徒刑壹年陸月。扣案之開鎖工具壹批、棉布手套貳雙
、背包壹只、鐵撬參支均沒收。
    事實及理由
一、本案之犯罪事實及證據，除犯罪事實部分補充：「崔守平前
    因毒品危害防制條例案，於民國89年10月6 日經最高法院以
    89年度台上字第5982號判決處有期徒刑8 年確定，於93年11
    月10日假釋付保護管束，並於96年11月29日保護管束期滿未
    經撤銷假釋執行完畢」、及「100年8月19日」應更正為「10
    0年8月16日」、「模擬槍」應更正為「空氣模擬槍」、「男
    用LV皮包1只」應更正為「男用LV皮夾1只」；證據部分補充
    更正：「被告崔守平於本院訊問時之自白」、「扣案之被告
    崔守平所有之……鐵撬3 支」外，餘均引用如附件檢察官起
    訴書之記載。
二、本案被告崔守平所犯加重竊盜罪，非為死刑、無期徒刑、最
    輕本刑為3 年以上有期徒刑之罪，或高等法院管轄第一審案
    件，且被告於本院審理中，先就被訴事實為有罪之陳述，於
    經告知被告簡式審判程序之旨，並聽取公訴人、被告之意見
    後，由本院裁定適用簡式審判程序。
三、按刑法第321條第1項第2 款規定將「門扇」、「牆垣」、「
    其他安全設備」並列，所謂「門扇」，專指門戶而言，應屬
    狹義：指分隔住宅或建築物內外之間之出入口大門而言。刑
    法第321條第1項第2 款規定毀越門扇、牆垣或其他安全設備
    而犯之，所謂「而犯之」，即須利用毀越門扇、牆垣或其他
    安全設備為行竊之手段，始符合該款規定之精神。再按攜帶
    兇器竊盜，祇須行竊時攜帶具有危險性之兇器為已足，並不
    以攜帶之初有行兇之意圖為必要；又無論行為人主觀上是否
    旨在行兇抑僅便利行竊，然在客觀上如顯具有行兇之危險性
    ，即屬兇器之一種，其攜帶而犯竊盜罪，應成立刑法第 321
    條第1項第3款之罪。查被告崔守平與綽號「阿發」、「金龍
    」之成年男子共犯本案前揭犯行所使用之鐵撬3 支，屬鐵製
    材料，質地堅硬，且尖端銳利，足認在客觀上對人之生命、
    身體、安全構成威脅而具有行兇之危險性，堪認屬刑法第32
    1條第1項第3款之兇器無訛。復按刑法第321條第1項第4款所
    稱結夥3 人，係以結夥全體俱有責任能力，及有犯意之人為
    構成要件。若其中1 人係缺乏責任能力或責任要件之人，則
    雖有加入實施之行為，仍不得算入結夥3人之內，是結夥3人
    以上竊盜，自應揭引刑法第28條之共犯規定，以為法理之基
    礎。是核被告崔守平所為，係犯刑法第321條第1項第1、2、
    3、4款之結夥、攜帶兇器、毀壞門扇、侵入住宅竊盜罪。被
    告崔守平與綽號「阿發」、「金龍」之成年男子間，有犯意
    聯絡及行為分擔，應依共同正犯論處。刑法第321條第1項所
    列各款為竊盜之加重條件，如犯竊盜罪兼具數款加重情形時
    ，因竊盜行為祇有一個，仍祇成立一罪，不能認為法規競合
    或犯罪競合，併此敘明。又被告崔守平有前揭所載之犯罪科
    刑及執行情形，此有臺灣高等法院被告前案紀錄表1 份存卷
    可參，其受有期徒刑之執行完畢後5 年以內故意再犯本案有
    期徒刑以上之罪，係屬累犯，應依刑法第47條第1 項加重其
    刑。爰審酌被告素行，其正值壯年，不思正當工作以獲取財
    物，妄想以竊盜手段不勞而獲，觀念顯有偏差，兼衡其犯罪
    動機、目的、手段、生活狀況、智識程度、品行、所竊財物
    價值，被害人業已取回部分遭竊之物品，有贓物認領保管單
    1 紙在卷可佐，及犯後坦承犯行之態度，暨檢察官具體求刑
    等一切情狀，量處如主文所示之刑。扣案之開鎖工具1 批、
    棉布手套2雙、背包1只、鐵撬3 支，均係被告所有供犯本案
    犯罪所用之物，業據被告於本院審理時供陳在卷（見本院卷
    第15頁），應依刑法第38條第1項第2款規定，均宣告沒收。
據上論斷，應依刑事訴訟法第273條之1第1項、第299 條第1項前
段、第310條之2、第454條第2項，刑法第28條、第321條第1項第
1、2、3、4款、第47條第1項、第38條第1項第2 款，判決如主文
。
本案經檢察官徐文豪到庭執行職務
中    華    民    國   100    年    10    月    6     日
                  刑事第二十庭    法  官  詹慶堂
以上正本證明與原本無異。
如不服本判決應於收受送達後10日內向本院提出上訴書狀，並應
敘述具體理由；其未敘述上訴理由者，應於上訴期間屆滿後20日
內向本院補提理由書（均須按他造當事人之人數附繕本）「切勿
逕送上級法院」。告訴人或被害人如對於本判決不服者，應具備
理由請求檢察官上訴，其上訴期間之計算係以檢察官收受判決正
本之日期為準。
                                  書記官  蔡易霖
中    華    民    國   100    年    10    月    6     日
附錄本案所犯法條全文：
中華民國刑法第321條
（加重竊盜罪）
犯竊盜罪而有下列情形之一者，處 6 月以上、5 年以下有期徒
刑，得併科新臺幣 10 萬元以下罰金：
一、侵入住宅或有人居住之建築物、船艦或隱匿其內而犯之者。
二、毀越門扇、牆垣或其他安全設備而犯之者。
三、攜帶兇器而犯之者。
四、結夥三人以上而犯之者。
五、乘火災、水災或其他災害之際而犯之者。
六、在車站、埠頭、航空站或其他供水、陸、空公眾運輸之舟、
    車、航空機內而犯之者。
前項之未遂犯罰之。